【裁判字號】    97,易,2114
【裁判日期】    970623
【裁判案由】    加重竊盜
【裁判全文】
臺灣臺中地方法院刑事判決              97年度易字第2114號
公  訴  人  臺灣臺中地方法院檢察署檢察官
被      告  乙○○
                    現另案於臺灣臺中看守所羈押中
上列被告因加重竊盜案件，經檢察官提起公訴（97年度偵字第10
294號），本院判決如下：
    主    文
乙○○攜帶兇器踰越門扇竊盜，累犯，處有期徒刑捌月，扣案之
白鐵製剪刀壹把沒收。
    犯罪事實
一、乙○○有竊盜、毒品危害防制條例多次前科，最近1次係於
    96年間因違反毒品危害防制條例案件，經國防部中部軍事法
    院判處有期徒刑1年10月確定，甫於97年3月4日縮刑期滿執
    行完畢（本件已構成累犯）。猶不知悔改，意圖為自己不法
    之所有，於97年4月11日晚上20時10分許，攜帶客觀上可供
    為兇器使用之白鐵製剪刀1把，自臺中縣后里鄉○○路33巷6
    號自己住處之後方山坡爬入3樓陽臺，以該剪刀撬開門鎖進
    入後，再至該處2樓，竊取其舅舅甲○○所有放置於該處之
    桌上型電腦1組、傳真機1部，得手後離去，將上開物品據為
    己有，搬至後方山坡工寮內。嗣經甲○○發現失竊報警，為
    警於97年4月12日上午8時許，在該處後方山坡工寮內查獲乙
    ○○，並起獲上開電腦及傳真機，且在臺中縣后里鄉○○路
    33巷6號查獲乙○○所有本件行竊所用之白鐵製剪刀1把。
二、案經甲○○訴由臺中縣警察局大甲分局報請臺灣臺中地方法
    院檢察署檢察官偵查起訴。
    理    由
一、本案證據能力之說明
    按「被告以外之人於審判外之陳述，雖不符前4條（指刑事
    訴訟法第159條之1至第159條之4）之規定，而經當事人於審
    判程序同意作為證據，法院審酌該言詞陳述或書面陳述作成
    之情況，認為適當者，亦得為證據」，又「當事人、代理人
    或辯護人於法院調查證據時，知有第159條第1項不得為證據
    之情形，而未於言詞辯論終結前聲明異議，視為有前項之同
    意」，刑事訴訟法第159條之5第1項、第2項亦有明文。本件
    被告就檢察官提出之證據之證據能力，均未於言詞辯論終結
    前聲明異議，自視為同意，合先敘明。
二、訊據被告乙○○對上開犯行於警詢、偵訊及本院審理時均坦
    坦承不諱，核與告訴人即被害人甲○○指訴之失竊情節大致
    相符，復有現場照片12張、被害人甲○○出具之贓物認領保
    管單在卷可資佐證，並有扣案被告所有供行竊所用之白鐵製
    剪刀1把可稽，足認被告自白與事實相符，事證明確，被告
    上揭犯行應可認定。
三、核被告乙○○所為，係犯刑法第321條第1項第2、3款之攜帶
    兇器踰越門扇竊盜罪。公訴人雖認被告係犯刑法第321 條第
    1項第1、2、3款之攜帶兇器踰越門扇於夜間侵入住宅竊盜罪
    云云，惟按「刑法第338條第1項第1款（即現行刑法第321條
    第1項第1款）之竊盜罪，必須有夜間侵入或隱匿其內之行為
    ，而所侵入或隱匿者，又須他人之住宅或他人居住之建築物
    ，合於該款犯罪之成立要件」，最高法院23年上字第2540號
    判例可資參照，查本件被告所侵入之行竊地點雖係住宅，但
    並非他人住宅，被告亦係居住於該處，即被告係與告訴人即
    其舅舅甲○○同住該處等情，亦據被告於本院陳明在卷，並
    有被告設籍於該處可佐，是該處既非屬他人住宅，尚難對被
    告以刑法第321條第1項第1款之「於夜間侵入住宅」相繩，
    本件應僅以被告犯行符同條項第2、3款之情形，而論被告成
    立刑法第321條第1項第2、3款之罪，公訴人所認顯係有誤，
    併此敘明。再被告有竊盜、毒品危害防制條例多次前科，最
    近1次係於96年間因違反毒品危害防制條例案件，經國防部
    中部軍事法院判處有期徒刑1年10月確定，甫於97年3月4日
    縮刑期滿執行完畢，有臺灣臺中地方法院檢察署刑案資料查
    註紀錄表在卷可佐，其於5年以內故意再犯本件有期徒刑以
    上之罪，為累犯，應依刑法第47條第1項規定加重其刑。爰
    審酌被告年輕力壯，未思以勞力獲取正當報酬，反持剪刀撬
    開自家門鎖，行竊同住一屋之親舅所有之電腦、傳真機，倘
    非其行止已令親人失望寒心，告訴人係與被告同住一屋之親
    舅，斷無可能提出告訴，甚未撤回告訴，再考其本件行竊之
    方法、目的，對被害人所致之危害，暨其犯後態度等一切情
    狀，各量處如主文所示之刑。
四、扣案之白鐵製剪刀1把，係被告所有供本件犯行所用之物，
    業據被告陳明在卷，爰依法宣告沒收。
據上論斷，應依刑事訴訟法第299條第1項前段，刑法第321條第
2、3款、第47條第1項、第38條第1項第2款，判決如主文。
中    華    民    國    97    年    6     月    23    日
                  刑事第十庭    法  官  黃家慧
上正本證明與原本無異。
如不服本判決，應於收受送達後10日內向本院提出上訴書狀（應
敘述具體理由並附繕本）。
上訴書狀如未敘述理由，應於上訴期間屆滿後20日內補提理由書
於本院。
                                書記官  陳靖騰
中    華    民    國    97    年    6     月    23    日
所犯法條：
中華民國刑法第321條
犯竊盜罪而有左列情形之一者，處六月以上、五年以下有期徒刑
：
一、於夜間侵入住宅或有人居住之建築物、船艦或隱匿其內而犯
    之者。
二、毀越門扇、牆垣或其他安全設備而犯之者。
三、攜帶兇器而犯之者。
四、結夥三人以上而犯之者。
五、乘火災、水災或其他災害之際而犯之者。
六、在車站或埠頭而犯之者。
前項之未遂犯罰之。


司法院資訊處製作；財團法人民間司法改革基金會備份。
